【裁判字號】    97,訴,1770
【裁判日期】    980311
【裁判案由】    毒品危害防制條例
【裁判全文】
臺灣高雄地方法院刑事判決              97年度訴字第1770號
公  訴  人  臺灣高雄地方法院檢察署檢察官
被      告  丁○○
選任辯護人  林石猛律師
            王碩禧律師
上列被告因違反毒品危害防制條例案件，經檢察官提起公訴（97
年度偵字第17822 號、第23215 號），本院判決如下：
    主  文
丁○○販賣第三級毒品，處有期徒刑伍年陸月。扣案之空夾鏈袋
壹大包、電子磅秤貳台，均沒收之；犯罪所得財物新臺幣伍佰元
應沒收之，如全部或一部不能沒收時，以其財產抵償之；未扣案
門號0000000000之SIM 卡壹張，應沒收之，如其全部不能沒收時
，應追徵其價額。又販賣第三級毒品，處有期徒刑伍年陸月。扣
案之第三級毒品愷他命柒拾伍包（含外包裝）沒收之；扣案之空
夾鏈袋壹大包、電子磅秤貳台、行動電話壹具（序號：00000000
0000000 號，含門號0000000000號SIM 卡壹張），均沒收之；犯
罪所得財物新臺幣伍佰元應沒收之，如全部或一部不能沒收時，
以其財產抵償之。應執行有期徒刑捌年。扣案之第三級毒品愷他
命柒拾伍包（含外包裝）沒收之；扣案之空夾鏈袋壹大包、電子
磅秤貳台、行動電話壹具（序號：000000000000000 號，含門號
0000000000號SIM 卡壹張），均沒收之；犯罪所得財物新臺幣壹
仟元沒收之，如全部或一部不能沒收時，以其財產抵償之；未扣
案門號0000000000之SIM 卡壹張，應沒收之，如其全部不能沒收
時，應追徵其價額。
    事  實
一、丁○○明知愷他命（Ketamine，俗稱K 他命）係經主管機關
    公告，列為毒品危害防制條例第2 條第2 項第3 款所定之第
    三級毒品，未經許可不得持有、販賣，竟基於販賣第三級毒
    品營利之犯意，以其所有並使用之0000000000、0000000000
    號行動電話作為聯絡交易毒品之工具，與購買毒品者約定交
    易毒品地點，而有下列販賣第三級愷他命之行為：
（一）丁○○利用其所有並使用之門號0000000000號行動電話作
      為販毒之聯絡工具，嗣於民國97年4 月5 日，由乙○○以
      所持有門號0000000000號行動電話撥打上開門號與其聯絡
      ，並約定交貨地點、價錢及數量之方式後，遂於同日，在
      高雄縣大寮鄉○○路山頂國小附近之統一超商前，以新臺
      幣（下同）500 元之代價，出售並交付愷他命（約為0.8
      公克）1 小包予乙○○。
（二）丁○○利用其所有並使用之門號0000000000號行動電話作
      為販毒之聯絡工具，嗣於97年5 月23日晚上7 時許，由甲○○以所持有門號0000000000號行動電話撥打上開門號與
      其聯絡，並約定交貨地點、價錢及數量之方式後，遂於同
      日晚上7 時後之某時，在高雄縣大寮鄉之某處，以500 元
      之代價，出售並交付愷他命（約為0.8 公克）1 小包予甲○○。
二、嗣經警於97年6 月24日上午10時20分許，持本院核發之搜索
    票（97年度聲搜字第1058號），前往丁○○上址住處搜索，
    當場扣得第三級毒品愷他命（0.9 公克）29包、（0.8 公克
    ）45包、（1.3 公克）1 包、丁○○所有之供犯本件販賣第
    三級毒品愷他命所用之電子秤2 台、預備用以分裝毒品之未
    使用包裝空夾鏈袋1 大包（內含數10小包）、用以聯絡販賣
    第三級毒品愷他命所用之門號0000000000號行動電話之SIM
    卡1 張，始悉上情。
三、案經高雄市政府警察局移請臺灣高雄地方法院檢察署檢察官
    偵查起訴。
    理  由
壹、證據能力部分：
一、證人乙○○、甲○○於警詢中之陳述，係被告以外之人於審
    判外之陳述，屬傳聞證據，惟渠等於警詢中之陳述與本案審
    理中之證述，均有所出入，明顯不符。然依乙○○、甲○○
    製作警詢筆錄時，被告並未在場，其直接面對警員所為陳述
    較為坦然，而無顧忌，且詢問過程中並無違法取證之情形，
    又渠等警詢中之陳述與偵訊中之證述大致相符，相較於本院
    審理中歷時更久，較案發當時有充分時間考量彼此間之利弊
    得失，是渠等之警詢筆錄應與事實較相近，應具有較可信之
    特別情況。況渠等證言內容又係敘及向被告購買第3 級毒品
    之經過，若欲判斷本案被告是否成立犯罪，實有參酌其等警
    詢中陳述之必要性，故依據刑事訴訟法第159 條之2 規定，
    其等於警詢中之陳述，自得採為本件論罪之依據。
二、又證人乙○○、甲○○、丙○○在偵查中之證述，對於本案
    被告而言，係屬被告以外之人於審判外之陳述。惟證人乙○○於97年7 月11日；證人甲○○於同年月22日；證人丙○○
    於同年月31日偵查中各以證人身分所為之陳述，均經告知權
    利，且依法具結，訊問程序全程錄音錄影，並無違法取證之
    情形，顯無不可信之情況存在。此外，上開證人於本院審理
    時亦均到庭作證，行交互詰問程序，已給予本件被告詰問證
    人之權利，是依刑事訴訟法第159 條之1 第2 項規定，均有
    證據能力，自得以上開證人於偵查中所為之陳述，作為本件
    論罪之依據。
三、卷附之高雄市立凱旋醫院97年7 月1 日高市凱醫驗字第7481
    號濫用藥物成品檢驗鑑定書，係檢察官視具體個案之需要而
    依刑事訴訟法第208 條概括授權司法警察囑託機關鑑定，並
    有依同法第206 條之規定，提出書面報告，自符合同法第15
    9 條第1 項所定得作為證據之「法律有規定」之例外，不適
    用傳聞法則之拘束，應具有證據能力。
四、本案被告經員警出示本院核發之搜索票，於其位於高雄縣大
    寮鄉○○村○○○路803 號之住所進行搜索，並扣得之電子
    秤2 台、夾鏈袋1 包、愷他命（毛重0.9 公克）29包、愷他
    命（毛重0. 8公克）45包、愷他命（毛重1.3 公克）1 包、
    SIM 卡：0000000000號1 片乙情，有本院97年度聲搜字第10
    58號搜索票、高雄市政府警察局刑警大隊搜索筆錄、扣押物
    品清單各1 份附卷可按，符合書面記載之要式，足認其為合
    法搜索，其所扣得之物，自有證據能力。
貳、訊據被告對於有交付愷他命予乙○○、甲○○，並收取500
    元等情，於本院審理中坦承不諱，惟矢口否認有何販賣第三
    級毒品之犯行，辯護人並以：被告雖有將愷他命交與乙○○
    、甲○○，惟並無意圖營利而販賣愷他命之行為，其等與被
    告係朋友關係，被告僅係代其等向友人購買後，再將愷他命
    交予二人，被告所買得之價錢與乙○○、甲○○購買之價錢
    均相同，被告並未從中獲取利益，自無販賣之行為云云，為
    被告辯護。經查：
一、97年4 月5 日，乙○○以其使用之0000000000號行動電話撥
    打丁○○所使用之0000000000號行動電話，丁○○並於同日
    ，在高雄縣大寮鄉○○路山頂國小附近之統一超商，交付愷
    他命1 包（約為0.8 公克）予乙○○；97年5 月23日晚上7
    時許，甲○○以其使用之0000000000號行動電話撥打丁○○
    所使用之0000000000號行動電話，丁○○並於同日晚上7 時
    後之某時，在高雄縣大寮鄉之某處，交付愷他命1 包（約為
    0.8 公克）予甲○○，嗣經警於97年6 月24日持本院核發之
    97年度聲搜字第1058號搜索票，至被告位於高雄縣大寮鄉○○村○○○路803 號之住處執行搜索，扣得第三級毒品愷他
    命（0.9 公克）29包、（0.8 公克）45包、（1.3 公克）1
    包、電子秤2 台、夾鏈袋1 大包（內含數十小包）、門號00
    00000000號行動電話之SIM 卡1 張等情，經證人乙○○、甲○○於警詢及偵訊中證述明確，並有高雄市立凱旋醫院97年
    7 月1 日高市凱醫驗字第7481號濫用藥物成品檢驗鑑定書、
    遠傳電信傳真函及附件、0000-000-000號行動電話97年1 月
    13日至97年2 月17日電話通聯紀錄、和信電信雙向通聯紀錄
    各1 份、和信電信門號使用人資料、遠傳電信行動電話0000
    -000-000號雙向通聯紀錄各3 份及照片6 張（警一卷第28-3
    0 頁、第32頁、第33 -35頁、第36頁、第38頁，警二卷第45
    -46 頁、第47-48 頁，偵卷第19-20 頁、第22-26 頁、第54
    頁、第56-64 頁、第68-69 頁、第91頁、第98頁、第100 頁
    ，並外放A4紙箱）在卷可稽，此部分事實，堪以認定。
二、證人乙○○於本院審理中證稱：我是透過丙○○與被告認識
    的，有丙○○的手機，之前也有跟丙○○買過愷他命，97年
    4 月5 日那天我人在墾丁，打電話給被告是要問他人在哪裡
    ，因為之前有拿錢給被告，請他幫我去跟丙○○買愷他命，
    他說他也要來墾丁玩，會帶下來給我等語。惟於證詞中又稱
    ：4 月5 日那天，我女朋友有打電話給丙○○，但是手機不
    通，所以就向被告以電話聯絡要購買愷他命，被告說要去丙○○那邊找找看，大約過了10幾分鐘，我就買到愷他命了，
    我們約在大寮鄉○○路的超商，被告當面交付1 包愷他命給
    我，應該是0.7 、8 公克，我就交給被告500 元，價錢與一
    般市面上的價錢相同，不過我沒有確認被告有沒有跟丙○○
    取得聯絡，都是被告單方面的說法等語（本院卷第65頁背面
    至第69頁）。惟依卷附通聯紀錄所示，證人乙○○於97年4
    月5 日有以0000-000-000號行動電話撥打給被告之0000-000
    -000號行動電話，基地台在高雄市○○區○○路253 號17樓
    頂，則證人乙○○供稱其於97年4 月5 日人在墾丁乙情，顯
    屬虛構。又就其聯絡被告後如何交付愷他命乙情，先稱：待
    被告來墾丁的時候順便帶下來云云，又稱：大約過了10幾分
    鐘就在大寮鄉的超商前當面交付云云。而證人甲○○於本院
    審理中證稱：我之前因為有欠丙○○錢，丙○○就不讓我繼
    續跟他買愷他命，所以我才找被告一起以被告的名義向丙○○合買愷他命，就是兩個人一起出錢的意思。在97年5 月23
    日打電話給被告，是因為丙○○已經被關了，我又沒有認識
    其他賣毒的人，所以就找被告一起出錢，雖然一起到鳳山買
    ，但係由被告出面交涉，我不知道那個人是誰。平常都是被
    告先去找他認識的人買毒品，再約去他家或是山頂國小那邊
    ，由被告把愷他命交給我，我也有看過被告向別人購買毒品
    的情形，不過沒有參與過交易，因為我都不認識。而且因為
    丙○○被抓後，我只是買毒而已，卻一直被警察調去問，所
    以就不想要再出面買毒，才會想要叫別人去買。當時一般購
    買愷他命0.8 公克的價格，大約是5 、600 元，97年5 月23
    日那天被告有給我0. 8公克愷他命，我也有給他500 元，與
    市價相當等語（本院卷第69頁背面至第72頁）。是證人乙○○對於與被告碰面之時間、地點、順序等細節均無法明確交
    代，且前後供述互相矛盾，卻堅詞係被告代其向他人購買毒
    品，顯係為被告脫罪之詞，不足採信；而證人甲○○雖表示
    其係與被告一起合買愷他命，然既係一起合買，其數量與價
    錢即應平均分攤，而當時1 包0.8 公克之愷他命，市價即為
    500 元，證人所交付之價錢並未減少，被告所交付之愷他命
    重量亦未減半，實難因此認定被告有與證人合買愷他命之情
    ，是其等所述顯與常情不符，應有為被告脫罪之情，均諉無
    足採。佐以證人丙○○於偵審中均證稱：我與被告是國中同
    學，但不認識乙○○、甲○○，被告沒有跟我買過毒品，乙○○也沒有，而且在97年4 月5 日時，被告沒有到過我家等
    語（偵卷第86-87 頁，本院卷第39 -41頁），益證前開證人
    乙○○、甲○○於本院審理中所述不實之情。辯護人雖提出
    證人甲○○97年5 月21日之警詢筆錄（附於本院97年度訴字
    第1075號證人丙○○所涉毒品危害防制條例卷宗）作為本案
    證據，用以證明證人丙○○於本院審理中證述不實之情，然
    即便證人甲○○於該警詢筆錄中供述其與丙○○購買愷他命
    等語，與證人丙○○於偵審中供述不認識甲○○等語，確實
    有所不符，惟證人丙○○之另案亦已判決確定並送執行，於
    本院審理中自無為免自陷於罪而為虛偽陳述之可能。況該次
    警詢筆錄係在本案檢察官起訴事實所載之時間之前即製作，
    尚難僅因兩位證人供述不一，即使本院為有利或不利被告之
    認定，附此敘明。
三、按非法販賣第三級毒品愷他命係政府嚴予查緝之違法行為，
    非可公然為之，且不論是以何形式包裝之愷他命，均可任意
    分裝或增減其份量，而每次買賣之價量，亦隨雙方關係之深
    淺、當時之資力、需求程度及對行情之認知等因素，機動的
    調整，因之販賣之利得，除經坦承犯行，或價量均達到明確
    外，委難查得實情。職是之故，縱未確切查得販賣賺取之實
    際差價，但除別有事證，足認係按同一價格轉讓，確未牟利
    外，尚難執此認非法販賣之事證有所不足，致知過坦承者難
    辭重典，飾詞否認者反得逞僥倖，而失情理之平；且愷他命
    價格昂貴，取得不易，凡為販賣之不法勾當者，苟無利可圖
    ，應無甘冒被查緝法辦重刑之危險，平白無端義務為該買賣
    之工作，是其販入之價格必較售出之價格低廉，而有從中賺
    取買賣差價牟利之意圖及事實，應屬合理之認定。是被告之
    辯護人雖表示：被告並無營利之目的，亦未從過程中獲得利
    益，僅係單純幫忙等語。惟被告既與乙○○、甲○○間無特
    殊親宜關係，苟無利得，豈有甘冒重刑風險，大費周章地與
    乙○○、甲○○相約交付毒品之理。是被告交付愷他命予乙○○、甲○○，並各收受500 元對價，堪認被告有販賣愷他
    命營利之意圖，昭然若揭。若如被告所述，其僅係為乙○○
    、甲○○向他人代購愷他命，惟被告既明知販賣毒品為一違
    法行為，僅因乙○○、甲○○之要求，即自行與他人交易，
    並相約取貨，而均不要求由乙○○、甲○○自行與他人聯繫
    ，以使自身免除自陷於罪之可能，亦與常情相違。是被告前
    開所辯，均為臨訟卸責之詞，委無足採。
四、綜上，本件事證明確，辯護人雖為被告以：本次扣得之毒品
    僅係供作被告自行施用，且員警搜索時間與起訴事實所載之
    時間相差甚遠，應無從認定等語資為抗辯。惟販賣毒品之人
    為求逃避查緝，行蹤多所隱密，實難苛求員警必於交付毒品
    之際當場人贓俱獲，始為論罪，是員警查扣之物與被告之犯
    行之間，只要以間接證據證明具有關聯性，即可認定，並非
    必以當場或密接時間查獲，始為當之。而觀諸本次扣得之毒
    品數量有高達75包，顯非一般施用毒品之人，為了自行施用
    所購買之毒品數量，而每包毒品之重量又係介於0.8-0.9 公
    克之間，與被告販賣予他人之毒品重量相符，雖查獲時間與
    事實所載之販賣毒品時間並非緊接，但亦未相隔過遠，況被
    告販賣第三級毒品之犯行，業經本院認定如前，是本件查扣
    之毒品，顯係被告用以販賣予他人之物，被告前開所辯，諉
    無足採。本件被告犯行，洵堪認定，應依法論科。
參、論罪科刑部分：
    核被告所為，係犯毒品危害防制條例第4 條第3 項之販賣第
    三級毒品罪。被告上開二次犯行，犯意各別，行為互殊，應
    予分論併罰。爰審酌被告正值壯年，且四肢健全，不思正途
    賺取所得，明知愷他命係足以危害個人健康及社會安全之毒
    品，竟為圖一己之利，將第三級毒品愷他命販賣予乙○○、
    甲○○，戕害他人身心健康，對社會秩序危害匪淺，況犯後
    矢口否認犯行，飾詞卸責，態度不佳，惟念及被告未曾經判
    處有期徒刑以上之刑，有臺灣高等法院被告前案紀錄表1 份
    在卷可按，素行尚可，及被告之智識程度、犯罪之動機、目
    的、犯後態度等一切情狀，分別量處如主文所示之刑，並定
    其應執行刑，以示懲擏。
肆、沒收部分：
一、末按毒品危害防制條例第18條第1 項前段之規定，應予沒收
    銷燬之毒品，以經查獲之第一、二級毒品為限。然鑑於第三
    、四級毒品均係管制藥品，特於同條例第11條之1 明定無正
    當理由，不得擅自持有；第18條第1 項後段復規定查獲之第
    三、四級毒品，無正當理由而擅自持有者，沒入銷燬之。從
    而，依同條例第18條第1 項後段應沒入銷燬之毒品，專指查
    獲施用或持有之第三、四級毒品而言；倘係查獲製造、運輸
    、販賣、意圖販賣而持有、以非法方法使人施用、引誘他人
    施用或轉讓第三、四級毒品，既屬同條例相關法條明文規定
    處罰之犯罪行為，即非該條項應依行政程序沒入銷燬之範圍
    。又同條例第19條第1 項所定「供犯罪所用或因犯罪所得之
    物」，係指犯第4 條至第9 條、第12條、第13條或第14條第
    1 項、第2 項之罪所用或所得之物，不包括毒品本身在內，
    是尚不得援用此項規定為第三、四級毒品之沒收依據。再同
    條例對於查獲之製造、運輸、販賣、意圖販賣而持有、以非
    法方法使人施用、引誘他人施用及轉讓第三、四級毒品之沒
    收，並無特別規定，如其行為已構成犯罪，則該毒品即屬不
    受法律保護之違禁物，應回歸刑法之適用，依刑法第38條第
    1 項第1 款之規定沒收之，始為適法（最高法院96年度台上
    字第89號、第884 號判決意旨參照）。故本件扣案之白色粉
    末共75包，其中29包（毛重0.9 公克，抽驗3 包，抽驗部分
    驗前淨重2 公克，驗後淨重1.966 公克）、45包（毛重0.8
    公克，抽驗6 包，抽驗部分驗前淨重3.894 公克，驗餘淨重
    3.819 公克）、1 包（毛重1.3 公克，驗前淨重1.077 公克
    ，驗餘淨重1.065 公克），均含有第三級毒品愷他命成分，
    已如上述，係毒品危害防制條例第2 條第2 項第3 款所列管
    查禁之第三級毒品，屬違禁物，不問屬於犯罪行為人與否，
    均應依刑法第38條第1 項第1 款規定宣告沒收之。公訴意旨
    認應依毒品危害防制條例第18條第1 項前段規定宣告沒收銷
    毀，尚有未合，附此敘明。至於鑑驗中所滅失之毒品0.121
    公克，既已滅失，不再諭知沒收。其外包裝因含有微量愷他
    命殘留，難以析離，應依刑法第38條第1 項第1 款之規定，
    併為沒收之諭知。
二、扣案之未使用包裝空夾鏈袋1 大包（內含數10小包），為被
    告所有，業據其供明在卷（本院卷第72頁背面），用以分裝
    毒品所用，惟迄於查獲時均未使用，僅係供犯罪預備之物，
    應依刑法第38條第1 項第2 款宣告沒收。而扣案之電子磅秤
    2 台，為被告所有，為其自承在卷（警一卷第3 頁，偵卷第
    6 頁），用以量秤毒品重量、分裝毒品，供其販賣毒品所用
    之物，應依毒品危害防制條例第19條第1 項規定，沒收之。
    扣案之行動電話壹具（序號：000000000000000 號），為被
    告所有，業據其供陳在卷（警一卷第3 頁，偵卷第6 頁）；
    而行動電話服務須以晶片卡（即SIM 卡）為使用介面，因此
    電信公司於出租行動電話門號予消費者使用時，即同時附帶
    提供晶片卡給消費者作為門號使用之介面，是行動電話內含
    之SIM 卡，於申辦手續完成同時，即為申辦人所有。是門號
    0000000000、0000000000行動電話SIM 卡2 張，為被告所申
    辦，有和信電信門號使用人資料1 份（警一卷第36頁，偵卷
    第91頁、第100 頁）在卷足憑，足認上開行動電話門號SIM
    卡2 張，應屬被告所有。而上開行動電話及SIM 卡2 張，係
    供被告與毒品買家聯繫毒品交易事宜所用之物，均應同依毒
    品危害防制條例第19條第1 項之規定宣告沒收，惟其中門號
    0000000000之SIM 1 張，因未扣案，如其全部或一部不能沒
    收時，應追徵其價額。
三、另按販賣毒品所得之金錢，如能認定確係販賣毒品所得之款
    項，均應宣告沒收，不以當場搜獲扣押者為限（最高法院93
    年度台上字第2670號判決意旨參照）。是被告因販賣第三級
    毒品愷他命所得財物1,000 元（乙○○500 元、甲○○500
    元），雖未扣案，仍應依毒品危害防制條例第19條第1 項之
    規定，宣告沒收，如全部或一部不能沒收時，以其財產抵償
    之。
伍、不另為無罪之諭知：
一、公訴意旨略以：丁○○以50顆愷他命（每顆約0.85-0.9公克
    不等）13,000元之代價，向某真實姓名不詳之成年男子購買
    愷他命，因認被告另涉違反毒品危害防制條例第4 條第3 項
    販賣第三級毒品罪嫌云云。
二、按犯罪事實應依證據認定之，無證據不得認定犯罪事實；不
    能證明被告犯罪者，應諭知無罪之判決，刑事訴訟法第154
    條第2 項、第301 第1 項分別定有明文。又認定犯罪事實所
    憑之證據，雖不以直接證據為限，間接證據亦包括在內，然
    而無論直接或間接證據，其為訴訟上之證明，須達於通常一
    般之人均不致有所懷疑，而得確信其為真實之程度者，始得
    據為有罪之認定（最高法院76年臺上字第4986號判例意旨參
    照）。復按刑事訴訟法第156 條第2 項規定：「被告或共犯
    之自白，不得作為有罪判決之唯一證據，仍應調查其他必要
    之證據，以察其是否與事實相符」，其立法目的乃欲以補強
    證據擔保自白之真實性，亦即以補強證據之存在，藉之限制
    自白在證據上之價值，而所謂補強證據，則指除該自白本身
    外，其他足資以證明自白之犯罪事實確具有相當程度真實性
    之證據而言，雖其所補強者，非以事實之全部為必要，但亦
    須因補強證據與自白之相互利用，而足使犯罪事實獲得確信
    者，始足當之（最高法院96年度台上字第5118號、96年度台
    上字第5139號、96年度台上字第2792號判決意旨參照）。
三、公訴意旨認被告丁○○以50顆愷他命（每顆約0.85-0.9公克
    不等）13,000元之代價，向某真實姓名不詳之成年男子販入
    愷他命，無非係以被告於警詢、偵查中及本院審理時之自白
    為唯一論據；惟本件並非警方當場查獲，而被告所購買毒品
    之來源，其姓名及年籍資料均不詳，本院無從傳喚到庭指證
    。是本院依卷內證據資料調查結果，尚不足以證明被告此部
    分有違反毒品危害防制條例第4 條第3 項之販賣第三級毒品
    愷他命之犯行，而公訴人既無法為充足之舉證，無從說服本
    院以形成被告有罪之心證，本院本於「罪證有疑、利於被告
    」之原則，自應為有利於被告之認定，則被告犯罪不能證明
    ，依法自應為無罪之諭知。然起訴意旨認此部分如成立犯罪
    ，應與上開犯罪事實一（一）部分，有意圖營利而販入，復
    賣出毒品之實質上一罪關係，爰不另為無罪之諭知，併此敘
    明。
據上論斷，應依刑事訴訟法第299 條第1 項前段，毒品危害防制
條例第4 條第3 項、第19條第1 項，刑法第11條、第38條第1 項
第1 款、第2款、第51條第5款，判決如主文。
本案經檢察官許怡萍到庭執行職務。
中    華    民    國    98    年    3     月    11    日
                  刑事第五庭  審判長法  官  黃建榮
                                    法  官  蘇揚旭
                                    法  官  楊珮瑛
以上正本證明與原本無異。
如不服本判決應於收受送達後10日內向本院提出上訴書狀，並應
敘述具體理由；如未敘述上訴理由者，應於上訴期間屆滿後20日
內向本院補提理由書（均須按他造當事人之人數附繕本）「切勿
逕送上級法院」。
中    華    民    國    98    年    3     月    12    日
                                    書記官  郭南宏
附錄本件論罪科刑之法條全文
毒品危害防制條例第4條第3項
製造、運輸、販賣第三級毒品者，處5 年以上有期徒刑，得併科
新臺幣5 百萬元以下罰金。


司法院資訊處製作；財團法人民間司法改革基金會備份。
